

Serge TRINQUET

Intégrateur web / Développeur Front-end

Mon portfolio: ## portfolio-sergiotrinquet.vercel.app

A propos de moi

Je suis intégrateur web avec une expérience significative en développement front.

Curieux, motivé et persévérant, je me forme continuellement dans mon domaine, et applique mes connaissances dans des projets personnels.

Polyvalent, j'ai aussi des connaissances en développement Back-end (Node.js) et bases de données.

J'attache une importance particulière aux interfaces soignées. L'ergonomie et l'expérience utilisateur sont au cœur de ma réflexion.

Coordonnées

94130 Nogent-sur-Marne Tel : 06 17 26 10 19



serge.trinquet@gmail.com



www.linkedin.com/in /serge-tringuet



https://github.com/ SergioTrinquet

Compétences

Langages, frameworks et autres

HTML/CSS, JavaScript, Vue.js, jQuery, Node.js et Express, Git, Gulp, GSAP, hosting (Vercel, Heroku, Firebase Hosting)

Autres

Méthode Agile

Base de données

Transact-SQL, MongoDB (NoSQL)

UI design

Photoshop, Inkscape, connaissances en SVG

Expérience

Société Diapason

Septembre 2022 à aujourd'hui: Mission chez Sopra Steria pour un poste d'intégrateur web sur 2 projets:

- Projet PARCOURS (système d'information de la Protection Judiciaire de la Jeunesse) : En plus de mon activité d'intégrateur web, je suis en support pour aider les 2 équipes de développeurs.
- Projet PORTALIS V1 : J'ai pour tache de mettre en place la refonte graphique du site grand public «justice.fr» pour que le site s'aligne sur le nouveau design system de l'état français (DSFR).

Auto-formation et réalisation d'un portfolio

Octobre 2020 à juillet 2022: Auto-formation, veille technologique et réalisation de projets personnels divers consultables à partir d'un portfolio (https://portfolio-sergiotringuet.vercel.app)

Société CAHPP (Conseil et référencement au service des établissements de santé)

Mars 2003 à octobre 2020 : Avec les titres d'assistant informatique (2003 - 2010), d'infographiste (2010 - 2017), puis de développeur front (2017 - 2020), j'ai dans les faits exercé les métiers de graphiste PAO, webmaster, webdesigner, intégrateur et développeur à des degrés divers tout au long de mon parcours

dans la société. J'arrête la PAO en 2010 et me consacre à l'élaboration des interfaces web avec une place croissante pour le développement essentiellement front-end. Cela devient mon principal domaine de compétence à partir de 2016.

Webdesigner, Intégrateur et Développeur web

- 2003 à 2020 : Maintenance et correctifs de bugs sur les sites et applications web de la société (T-SQL, VB.NET, JS, ponctuellement C# et PHP)
- 2015 à 2020 : Création de nouvelles fonctionnalités (sliders, formulaires de saisie temporaires, intégration de filtres dans la recherche générale du site des catalogues en ligne, bandeau RGPD, recherche générale par catalogue avec autocomplete, formulaire de signalement d'erreur sur un produit avec envoi par mail de la saisie de l'adhérent, insert d'encarts publicitaires...) (jQuery, HTML, CSS, VB.NET, T-SQL)
- 2016 à 2019 : Créations d'outils informatiques de saisie pour différents services de la société (Node.js, jQuery, HTML/CSS, T-SQL)
- 2010, 2011, 2018 : Création de back offices (VB.NET, jQuery, vanilla JS, T-SQL, Node.js)
- 2018 : Mise en place de Google Analytics, avec création et envoi automatique de rapports hebdomadaires ou mensuels. (*jQuery, T-SQL, G.Analytics*)
- 2014 : En charge de la partie interface et du code front-end d'un site de commande dédié à une partie des adhérents (*jQuery, vanilla JS, Bootstrap, HTML/CSS*)
- 2013 : Refonte graphique du site des catalogues en ligne et amélioration de l'expérience utilisateur (HTML/CSS, jQuery, Photoshop)
- 2013: Réalisation de l'interface d'une application web pour le service comptabilité dédié à la saisie des contrats fournisseurs (HTML/CSS)

Formation

Jussieu Paris VII / DESS A.I.G.E.S. (aujourd'hui nommé Master 2 PISE)

Octobre 2001 À octobre 2002: Validé

Il s'agit d'un cursus s'adressant aux étudiants en sciences humaines pour l'obtention d'un solide bagage technique généraliste dans les métiers de l'informatique.

Jussieu Paris VII / Maîtrise (aujourd'hui Master 1) de Géographie Physique - spécialisation en Télédétection

1996 à 2001: Validé

Télédétection: Science et technique d'acquisition à distance d'informations sur la surface terrestre, principalement fondée sur l'analyse d'images satellites.

Distinctions

Langues: Anglais courant

Sport: Natation (pratique hebdomadaire), rollers

Autres centres d'intérêt : Actualités internationales, architecture, histoire, arts graphiques